【裁判字號】    99,簡上,281
【裁判日期】    990630
【裁判案由】    毒品危害防制條例
【裁判全文】
臺灣高雄地方法院刑事判決             99年度簡上字第281號
上  訴  人  臺灣高雄地方法院檢察署檢察官
被      告  甲○○
列上訴人因被告毒品危害防制條例案件，不服本院刑事庭99年度
審簡字第2005號中華民國99年5 月10日第一審判決（起訴書案號
：99年度毒偵字第1408號），提起上訴，本院管轄之第二審合議
庭，判決如下：
    主  文
上訴駁回。
    事實及理由
一、本案經本院審理結果，認第一審判決對被告甲○○論以毒品
    危害防制條例第10條第2 項之施用第二級毒品罪，量處有期
    徒刑2 月，並諭知易科罰金之折算標準，其認事用法及量刑
    均無不當，應予維持，爰引用第一審判決書記載之事實、證
    據及理由（如附件）。
二、檢察官上訴意旨雖以：按科刑時就刑法第57條規定事項所應
    審酌之情形，應於有罪判決之理由內加以記載，刑事訴訟法
    第310 條第3 款定有明文，而此等應行審酌之事項，必須為
    具體之敘述，否則，將無從判斷其所為之科刑是否有背法律
    之正義。施用毒品具有自傷性，本屬施用毒品之本質，而本
    罪之立法處罰及刑度規定，早經立法政策時予以考量，實不
    足再以自傷性之本質為酌量減輕之依據。況判決理由敘明被
    告前次施用毒品經觀察勒戒後，再次施用毒品，顯見其自制
    力不足，無法擺脫毒品，而初犯施用毒品經觀察、勒戒而有
    繼續施用毒品傾向者，其強制戒治期間為6 月以上，加計其
    受觀察勒戒之期間，必逾6 月，本件被告係再犯，有必要量
    處不得易科罰金之刑度。判決僅處法定最低度刑，難收教化
    之效為由，請求將原判決撤銷，更為適當合法之判決。然而
    ，關於刑之量定，係實體法上賦予法院得為自由裁量之事項
    ，倘其未有逾越法律所規定之範圍，除顯有失出失入等科罰
    與罪責不相當之情形外，應予尊重，不得任意加以指摘，原
    審已就被告前因施用毒品案件，經觀察勒戒程序，仍不知悛
    悔，再犯本件施用毒品自戕其身，缺乏戒毒之決心及其前科
    素行、犯後坦認犯行、行為之危害等不法內涵相關之一切情
    狀為謹慎之裁量，並無違法或顯然失出失入，亦無何科罰與
    罪責不相當之瑕疵可指。況本件被告前雖有施用毒品經送觀
    察勒戒之前案紀錄，惟本件係被告因施用毒品第1 次經起訴
    判刑，原判決處以法定最低刑，難認有何不當。檢察官上訴
    指摘原審法院量刑過輕，為無理由，應予駁回。
據上論斷，應依刑事訴訟法第455 條之1 第1 項、第3 項、第36
4 條、第373 條、第368 條，判決如主文。
本案經檢察官乙○○到庭執行職務。
中    華    民    國    99    年    6     月    30    日
                刑事第四庭    審判長  法  官  洪碩垣

                                      法  官  張  震
                                      法  官  施介元
以上正本證明與原本無異。
不得上訴。
中    華    民    國    99    年    6     月    30    日
                                      書記官  葉玉芬
附錄本案論罪科刑法條全文：
毒品危害防制條例第10條
施用第一級毒品者，處 6 月以上 5 年以下有期徒刑。
施用第二級毒品者，處 3 年以下有期徒刑。

司法院資訊處製作；財團法人民間司法改革基金會備份。
